臺灣臺北地方法院刑事判決　　　　　　　　　　　　 九十年度簡上字第三九二號
　　上　訴　人　臺灣臺北地方法院檢察署檢察官
　　上　訴　人
　　即　被　告　甲○
右列上訴人因被告甲○竊盜案件，不服台灣台北地方法院九十年度簡字第三０九一號
中華民國九十年九月十三日第一審簡易判決（檢察官聲請簡易判決處刑書案號：台灣
台北地方法院檢察署九十年度偵字第一六四六○號），提起上訴，本院管轄之第二審
合議庭判決如左：
    主  文
上訴駁回。
    事  實
一、甲○意圖為自己不法之所有，於民國九十年八月四日十九時許，在台北市信義區
    ○○○路五段二三六巷三五號威揚有限公司（下稱「威揚公司」）內，利用售貨
    人員疏於注意之際，竊得腳踏車座墊、前車輪輪心、後車輪輪心各一個，得手後
    即藏置於隨身背包內，正欲離去之際，為店長陳睿宏當場發覺，而報警查獲。
二、案經台北市政府警察局信義分局報告臺灣臺北地方法院檢察署檢察官偵查聲請簡
    易判決處刑。
    理  由
一、訊據被告甲○於本院審理中固承認有自架上取下腳踏車座墊、前車輪輪心、後車
    輪輪心等物，並置於其隨身背包中之事實，惟矢口否認有何竊盜犯行，辯稱：當
    天伊至威揚公司欲購買腳踏車座墊、前車輪輪心、後車輪輪心等物，方將上開物
    品自架上取下，且伊於該店曾消費多次，不可能行竊，且上開物品價格僅威揚公
    司報價之一半云云。惟查，右揭犯罪事實，迭據被告於警訊及偵查中坦承不諱，
    核與被害人陳睿宏於警訊中指訴之情節相符，並有被害人立具之贓物認領保管單
    一紙及威楊公司監視錄影帶翻拍照片二張在卷可稽，被告事後翻異前詞，不足採
    信，本件事證明確，被告犯行可以認定。
三、核被告所為，係犯刑法第三百二十條第一項之竊盜罪。公訴人上訴意旨略以：被
    告固無前科紀錄，然威揚公司實於九十年四月十五日即已失竊自行車零件等產品
    ，總計價值高達新台幣二十萬五千元整，斯時因認被告涉嫌重大，始於同年八月
    四日報警查獲，而觀諸威揚公司失竊當日監視錄影帶所示情形，被告所為顯屬計
    畫性行為，且專以貴重物品為竊取目標，事後因深知威揚公司販售之自行車及其
    零件皆為世界知名品牌，價值不菲，更將行竊所得寄售他家自行車專賣店，藉此
    獲取不法利益，原審未及斟酌上情，逕論處被告拘役四十日，量刑顯屬過輕等語
    。惟查，被告甲○雖於本院審理中翻異前詞，否認犯行，惟其犯行堪以認定，已
    如前述，而威揚公司於九十年四月十五日遭竊之情形，及被告嗣後轉賣之行為，
    並無證據足資證明係被告所為，以此作為量刑之參考，實屬不當，是原審依據刑
    事訴訟法第四百四十九條第一項、第三項、第四百五十四條第二項，刑法第三百
    二十條第一項、第四十一條第一項前段、罰金罰鍰提高標準條例第一條前段、第
    二條，處拘役肆拾日，如易科罰金，以佰元折算壹日，其認事用法及量刑均無
    不當，公訴人認量刑過輕，實無理由，又被告仍執前詞，指摘原判決不當，非有
    理由，均應予駁回。
據上論斷，應依刑事訴訟法第四百五十五條之一第一項、第三項、第三百六十八條，
判決如主文。
本案經檢察官林邦樑到庭執行職務。
中    華    民    國      九十一      年      一       月      十一    日
                                      臺灣臺北地方法院刑事第九庭
                                          審判長法  官  李英豪
                                                法  官  汪漢卿
                                                法  官  林怡秀
右正本證明與原本無異。
如不服本判決，應於判決送達後十日內，向本院提出上訴狀。
                                                書記官  賴敏慧
中    華    民    國      九十一      年     一       月     十四     日
